【裁判字號】    98,訴緝,222
【裁判日期】    980731
【裁判案由】    毒品危害防制條例
【裁判全文】
臺灣板橋地方法院刑事判決       98年度訴緝字第221、222號
公  訴  人  臺灣板橋地方法院檢察署檢察官
被      告  甲○○
                 （現另案於臺灣臺北監獄臺北分監執行中）
上列被告因毒品案件，經檢察官提起公訴（97年度毒偵字第8675
、7315號），本院以簡式審判程序審理，判決如下：
     主  文
甲○○所犯如附表所示之罪，均累犯，各處如附表所示之各刑期
，應執行有期徒刑壹年貳月。
詳如附表內所示之扣案物件，分別沒收銷燬或沒收之。
    事實及理由
一、本件係依刑事訴訟法第273 條之1 第1 項規定，以簡式審判
    程序審理判決，合先敘明。
二、本件除關於97年度毒偵字第8675號起訴書所載之犯罪行為，
    應更正為係將各該毒品混合施用暨適用法條為一行為所犯，
    以及犯罪證據部分應加列：被告於本院之自白（見98年7 月
    28日準備程序筆錄、審理筆錄）外，其餘之犯罪事實、證據
    ，均引用如附件一、二起訴書之記載。
三、核被告甲○○所為如附表所示之各該行為，各係犯毒品危害
    防制條例第10條第1 項、第2 項之罪；被告施用各該毒品前
    持有毒品之行為，為各該施用毒品之高度行為所吸收，均不
    另論罪【本院按：本件被告行為後，毒品危害防制條例第11
    條雖於98年5 月20日經修正公布，同年月22日生效施行，惟
    就本件如附表所示各該施用犯行之法律適用均不生影響，附
    此敘明】；被告如附表所示行為，各係以1 行為，同時為施
    用第1 級、第2 級毒品，均為想像競合犯，應各從一重處罰
    ；又被告有如起訴書所述之前案，並經執行完畢，有本院98
    年7 月28日言詞辯論終結日查悉之臺灣高等法院被告前案紀
    錄表在卷可稽，是其於有期徒刑執行完畢後之5 年以內，再
    故意犯如附表所示之各該件有期徒刑以上之各罪，均為累犯
    ，應均依法加重其刑；爰審酌被告素行（詳參前述前案紀錄
    表）、動機、目的、施用毒品所生危害，以及犯罪後坦承犯
    行之態度，暨衡量施用毒品之連續性成癮特質等一切情狀，
    酌情分別量處如附表所示之各該宣告刑，並定其應執行刑。
    扣案如附表所示之物，應分別依法宣告沒收銷燬或沒收之。
據上論斷，應依刑事訴訟法第273 條之1 第1 項、第299 條第1
項前段、第310 條之2 、第454 條，毒品危害防制條例第10 條
第1 項、第2 項、第18條第1 項前段，刑法第11條前段、第55條
、第47條第1 項、第51條第5 款、第38條第1 項第2 款，判決如
主文。
本案分經檢察官乙○○、楊景舜提起公訴，經檢察官靳開聖到庭
執行職務。
中    華    民    國    98    年    7     月    31    日
                        刑事第4 庭法  官  黎錦福
上列正本證明與原本無異。
如不服本判決，應於判決送達後10日內敘明上訴理由，向本院提
出上訴狀（應附繕本），上訴於臺灣高等法院。
                                  書記官  蔡麗春
中    華    民    國    98    年    7     月    31    日
--------------------------------------------------------
附表：
┌──┬──────────────────────┬──────────────────────┬───────────────────┬──────────┐
│編號│行為時間、地點                              │查獲時地、扣案物                            │主                                 文 │ 備              註 │
├──┼──────────────────────┼──────────────────────┼───────────────────┼──────────┤
│ 一 │97年8月25日22時30分許，在臺北縣中和市○○路 │97年8 月25日23時30分許，在中和市○○路213 號│施用第一級毒品，累犯，處有期徒刑捌月。│臺灣板橋地方法院檢署│
│    │213 號13樓鄒志皇之租屋處，以將海洛因及甲基安│1樓 前為警查獲。未扣得任何物品。            │                                      │97年度毒偵字第7315號│
│    │非他命混合施用1 次。                        │                                            │                                      │。                  │
│    │                                            │                                            │                                      │                    │
├──┼──────────────────────┼──────────────────────┼───────────────────┼──────────┤
│ 二 │97年10月20日上午某時許，在臺北縣中和市○○路│97年10月20日13時30分許，在臺北縣中和市○○路│施用第一級毒品，累犯，處有期徒刑捌月。│臺灣板橋地方法院檢察│
│    │2 段261 巷內之「五靈殿」內，以將海洛因、安非│2 段261 巷內之「五靈殿」內為警查獲，並扣得第│                                      │署97年度毒偵字第8675│
│    │他命混合施用1 次。                          │1 級毒品海洛因12包（淨重共計6.10公克）、第2 │                                      │號卷。              │
│    │                                            │級毒品甲基安非他命1 包（淨重0.84公克）、2 包│                                      │                    │
│    │                                            │（淨重共計1.9990公克）、電子磅秤1 臺、分裝吸│                                      │                    │
│    │                                            │管1 支。                                    │                                      │                    │
├──┴──────────────────────┴──────────────────────┴───────────────────┴──────────┤
│主文：                                                                                                                                                        │
│甲○○所犯如附表所示之罪，均累犯，各處如附表所示之各刑期，應執行有期徒刑壹年貳月。詳如上表內所示之扣案物件，分別依法沒收銷燬或沒收之。                        │
└───────────────────────────────────────────────────────────────────────────────┘
附錄本案論罪科刑法條全文：
毒品危害防制條例第10條
施用第一級毒品者，處6 月以上5 年以下有期徒刑。
施用第二級毒品者，處3 年以下有期徒刑。
=========================================================
附件一：
臺灣板橋地方法院檢察署檢察官起訴書
                                     97年度毒偵字第7315號
     被      告  甲○○  男  47歲（民國○○年○月○○日生）
                         住臺北縣中和市○○路29巷14弄24之
                         4 號
                         身份證統一編號：Ｚ000000000號
上列被告因違反毒品危害防制條例案件，業經偵查終結，認應提
起公訴，茲將犯罪事實及證據並所犯法條分敘如下：
         犯罪事實
一、甲○○前因施用毒品案件，經臺灣板橋地方法院以裁定令入
    戒治處所施以強制戒治，其後經裁定停止戒治，所餘戒治期
    間付保護管束，於民國93年5 月25日保護管束期滿而執行完
    畢。又因施用毒品案件，經臺灣板橋地方法院以93年度訴字
    第1614號判處有期徒刑1 年5 月確定，於96年6 月3 日因縮
    短刑期執畢出監。詎其仍不思悔改，於施用毒品案件之有期
    徒刑執行完畢釋放後5 年內，復基於施用第一級毒品海洛因
    及第二級毒品甲基安非他命之犯意，於97年8 月25日22時30
    分許，在臺北縣中和市○○路213 號13樓鄒志皇（施用毒品
    部分，另行提起公訴）租屋處，以將海洛因及甲基安非他命
    混合後置入玻璃球吸食器內用火燒烤或以捲煙吸食之方式，
    施用海洛因及甲基安非他命。嗣於同日23時30分許，在中和
    市○○路213 號1 樓前為警查獲，經採集其尿液送驗，驗得
    其尿液呈嗎啡及甲基安非他命陽性反應，始悉上情。
二、案經臺北縣政府警察局中和分局報告偵辦。
         證據並所犯法條
一、證據清單
   ┌──┬───────────┬───────────┐
   │編號│    證  據  名  稱    │    待  證  事  實    │
   ├──┼───────────┼───────────┤
   │一  │被告甲○○於警詢、偵查│被告施用第一級毒品海洛│
   │    │中之供述。            │因及第二級毒品甲基安非│
   │    │                      │他命之事實。          │
   ├──┼───────────┼───────────┤
   │二  │查獲毒品案件被移送者姓│被告尿液經檢驗呈嗎啡、│
   │    │名、代碼對照表及臺灣檢│甲基安非他命陽性反應之│
   │    │驗科技股份有限公司97年│事實。                │
   │    │9 月22日濫用藥物檢驗報│                      │
   │    │告（編號：CH/2008/9027│                      │
   │    │6)各1 紙。            │                      │
   ├──┼───────────┼───────────┤
   │三  │被告刑案資料查註紀錄表│被告於強制戒治執行完畢│
   │    │、全國施用毒品案件紀錄│後，5 年內再犯施用毒品│
   │    │表、矯正簡表各1 份。  │案件及構成累犯之事實。│
   │    │                      │                      │
   │    │                      │                      │
   └──┴───────────┴───────────┘
二、核被告所為，係違反毒品危害防制條例第10條第1 、2 項之
    施用第一、二級毒品罪嫌。被告以一施用行為觸犯上開兩罪
    ，為想像競合犯，請從一重之施用第一級毒品罪嫌論處。又
    被告前有如犯罪事實欄所述犯罪科刑暨執行紀錄，此有本署
    刑案資料查註紀錄表在卷可稽，其受有期徒刑之執行完畢後
    ，5 年內故意再犯本件有期徒刑以上之罪，為累犯，請依刑
    法第47條之規定加重其刑。
三、依毒品危害防制條例第23條第2 項、刑事訴訟法第251 條第
    1 項提起公訴。
     此  致
臺灣板橋地方法院
中    華    民    國    97    年    10    月    9     日
                                 檢察官  楊  景  舜
上正本證明與原本無異
中    華    民    國    97    年    10    月    22    日
                                 書記官
附錄本案參考法條全文
毒品危害防制條例第10條
施用第一級毒品者，處6 月以上5 年以下有期徒刑。
施用第二級毒品者，處3 年以下有期徒刑。
---------------------------------------------------------
附件二：
臺灣板橋地方法院檢察署檢察官起訴書
                                     97年度毒偵字第8675號
     被      告  甲○○  男  47歲（民國○○年○月○○日生）
                         住臺北縣中和市○○路29巷14弄24之
                         4號
                         國民身分證統一編號：Ｚ000000000號
上列被告因違反毒品危害防制條例案件，已經偵查終結，認應提
起公訴，茲將犯罪事實及證據並所犯法條分敘如下：
         犯罪事實
一、甲○○前因施用毒品案件，先後經依臺灣板橋地方法院以88
    年度毒聲字第1739號、88年度毒聲字第4456號裁定送觀察、
    勒戒後，均認無繼續施用毒品之傾向，由本署檢察官分別以
    88年度偵緝字第720 號、88年度偵字第17422 號為不起訴處
    分確定；復因施用毒品案件，經同法院90年度毒聲字第2623
    號裁定令入戒治處所施以強制戒治，於民國89年11月21日停
    止戒治而釋放出所，所餘戒治期間付保護管束，於90年1 月
    5 日保護管束期滿，視為執行強制戒治完畢，另經同法院以
    90年度訴字第1534號各判處有期徒刑9 月、7 月，應執行有
    期徒刑1 年3 月確定。再因贓物案件，經同法院以90年度易
    字第3761 號 判處有期徒刑3 月確定。上開3 罪嗣經同法院
    裁定應執行有期徒刑1 年5 月確定，接續執行於92年6 月26
    日假釋出監，於93年5 月25日假釋期滿未經撤銷，視為執行
    完畢。再因施用毒品案件，經同法院以93年度訴字第1614號
    判處有期徒刑1 年5 月，經上訴臺灣高等法院，由臺灣高等
    法院以94年度上訴字第357 號駁回上訴而確定，於96年6 月
    2 日執行完畢。詎不知悔改，另基於施用第1 級毒品、第2
    級毒品之犯意，於97 年10 月20上午某時，在臺北縣中和市
    ○○路○ 段261 巷內之「五靈殿」內，分別施用第1 級毒品
    海洛因及第2 級毒品甲基安非他命。嗣於同日13時30分許，
    在上址五靈殿內為警查獲，並扣得第1 級毒品海洛因12包（
    淨重共計6.10公克）及第2 級毒品甲基安非他命1 包（淨重
    0.84公克）、2 包（淨重共計1.9990公克）、電子磅秤1 臺
    、分裝吸管1 支等物，經警採集其尿液送驗，發現呈嗎啡及
    甲基安非他命陽性反應，始悉上情。
二、案經臺北縣政府警察局中和分局報告偵辦。
         證據並所犯法條
一、證據清單
 ┌──┬────────────┬──────────────┐
 │編號│    證  據  名  稱      │      待  證  事  實        │
 ├──┼────────────┼──────────────┤
 │ 一 │被告甲○○於警詢及偵查  │被告於上揭時、地，曾施用第1 │
 │    │中之自白                │級毒品海洛因、第2 級毒品甲基│
 │    │                        │安非他命之事實。            │
 ├──┼────────────┼──────────────┤
 │ 二 │臺北縣政府警察局中和分局│被告於前揭時、地，施用第1 級│
 │    │毒品案犯罪嫌犯人姓名及代│毒品海洛因、第2 級毒品甲基安│
 │    │碼對照表（代碼編號：E097│非他命之事實。              │
 │    │1095）、臺灣檢驗科技股份│                            │
 │    │有限公司於97年11月4 日出│                            │
 │    │具之濫用藥物檢驗報告各1 │                            │
 │    │紙                      │                            │
 ├──┼────────────┼──────────────┤
 │ 三 │扣案之第1 級毒品海洛因12│          同上              │
 │    │包（淨重共計6.10公克）及│                            │
 │    │甲基安非他命1包（淨重0.8│                            │
 │    │4公克）、2包（淨重共計1.│                            │
 │    │9990公克）、電子磅秤1 臺│                            │
 │    │、分裝吸管1 支、法務部調│                            │
 │    │查局濫用藥物實驗室於97年│                            │
 │    │11月17日出具之調科壹字第│                            │
 │    │00000000000 號鑑定書及交│                            │
 │    │通部民用航空局航空醫務中│                            │
 │    │心於97年10月29日出具之航│                            │
 │    │藥鑑字第0975549 號毒品鑑│                            │
 │    │定書1 紙                │                            │
 ├──┼────────────┼──────────────┤
 │ 四 │本署檢察官88年度偵緝字第│被告於前案強制戒治執行完畢釋│
 │    │720號、88年度偵字第17422│放後5 年內，多次再犯毒品危害│
 │    │號不起訴處分書、90年度毒│防制條例第10條之罪並經法院判│
 │    │偵第1802號起訴書、本署刑│決確定及構成累犯之事實。    │
 │    │案資料查註紀錄表、全國施│                            │
 │    │用毒品紀錄表各1 份      │                            │
 └──┴────────────┴──────────────┘
二、核被告所為，係犯毒品危害防制條例第10條第1 項、第2 項
    之施用第1 級毒品、第2 級毒品罪嫌。被告持有第1 級毒品
    海洛因及第2 級毒品甲基安非他命之低度行為，分別為其施
    用第1 級毒品、第2 級毒品之高度行為所吸收，不另論罪。
    被告所犯上開2 罪，犯意各別，行為互殊，請予分論併罰。
    被告有如犯罪事實欄所示之論罪及科刑紀錄，其於有期徒執
    行完畢後，5 年以內故意再犯本件有期徒刑以上之罪，為累
    犯，請依刑法第47條第1 項規定加重其刑。至扣案之第1 級
    毒品海洛因12包（淨重共計6.10公克）及甲基安非他命1 包
    （淨重0.84公克）、2 包（淨重共計1.9990公克），並請依
    同條例第18條第1 項前段規定宣告沒收銷燬之。至扣案之電
    子磅秤1臺 、分裝吸管1 支，係被告所有，且供被告犯罪所
    用之物，業據被告供承在卷，並請依刑法第38條第3 項、第
    1 項第2 款宣告沒收之。
三、依毒品危害防制條例第23條第2 項、刑事訴訟法第251 條第
    1 項提起公訴。
     此    致
臺灣板橋地方法院
中    華    民    國    97    年    11    月    28    日
                               檢察官  乙  ○  ○
本件正本證明與原本無異
中    華    民    國    97    年    12    月    10    日
                               書記官
附錄本案所犯法條全文
毒品危害防制條例第10條
施用第一級毒品者，處6 月以上5 年以下有期徒刑。
施用第二級毒品者，處3 年以下有期徒刑。


司法院資訊處製作；財團法人民間司法改革基金會備份。
